【裁判字號】    99,抗,144
【裁判日期】    990222
【裁判案由】    不服羈押
【裁判全文】
臺灣高等法院刑事裁定                   99年度抗字第144號
抗  告  人
即  被  告  甲○○
上列抗告人因竊盜案件，不服臺灣板橋地方法院中華民國九十九
年一月十五日羈押裁定（九十九年度易字第一九○號），提起抗
告，本院裁定如下：
    主  文
抗告駁回。
    理  由
一、本件抗告意旨略以：伊在故鄉雲林有二塊私人土地，一塊土
    地（一五七地號）是祖母種菜及水果，省吃儉用，向同村莊
    之人所購買，鄰居黃阿南竟勾結同村莊之人將伊之土地掉包
    ，再勾結警察人員陷害伊父親入罪，並勾結鄰居毆打伊年老
    之祖母，因祖母身體孱弱，經過數日後過世。祖母前曾至隔
    壁村認識黃麗花（現住臺北市○○區○○路二十三巷三十四
    號，現改為力行路），因見其無父無母，極為可憐，而收養
    為養女，其竟和同莊之人吳武夢至北港土地銀行以伊那塊一
    五七地號二分多之田地貸款二百多萬元，亦勾結警察人員欲
    盜取伊一五七地號之田地，且常至家裡陷害伊父親，並盜取
    其錢財，伊身分證亦常被偷去辦手機門號，並遭盜打電話，
    電話費帳單均寄至家鄉。伊前曾數度向北港地政事務所申請
    不動產權狀，而北港地政人員竟勾結警察人員及同村莊之人
    欲盜取伊之土地，懇請鈞院撤銷羈押，伊欲於過年前回家鄉
    申請不動產權狀，且田地被盜並開路，伊欲向法院聲請賠償
    金等語。
二、原裁定意旨略以：被告經訊問後雖否認犯行，惟有扣案贓證
    物及證人李寶南、林福興之證述可證，足認其犯罪嫌疑重大
    ，且被告無法覓保，又無固定住居所，有事實足認有逃亡之
    虞，非予羈押，顯難進行追訴、審判或執行，爰依刑事訴訟
    法第一百零一條第一項第一款，准予羈押等語。
三、按法院為羈押之裁定時，其本質上係使刑事訴訟程序得以順
    利進行，或為保全證據或為擔保嗣後刑之執行，或為防止被
    告反覆施行同一犯罪，而對被告所實施剝奪其人身自由之強
    制處分，法院僅須在外觀上審查被告犯罪嫌疑是否重大，及
    有無賴此保全偵、審或執行而為此強制處分之必要，關於羈
    押原因之判斷，尚不適用訴訟法上之嚴格證明原則，僅須檢
    察官提出之證據在形式上足以證明被告犯罪嫌疑已足，且被
    告有無刑事訴訟法第一百零一條第一項、第一百零一條之一
    第一項各款規定情形，應否羈押及羈押後其原因是否仍然存
    在，有無繼續羈押之必要，俱屬事實問題，法院容有依法認
    定裁量之職權。又所謂羈押必要性，係由法院就具體個案，
    依職權衡酌是否有非予羈押顯難保全證據或難以遂行訴訟程
    序者為依據，法院在不違背通常生活經驗之定則或論理法則
    時，依法自有審酌認定之職權。
四、經查，本件抗告人甲○○因涉犯竊盜罪嫌，經公訴人提起公
    訴，由原審法院於九十九年一月十五日受理此案，經法官訊
    問被告後，被告雖否認犯行，惟據證人李寶南、林福興於警
    詢時指證屬實，並有扣案贓證物（廢棄電纜線二條）足佐，
    被告所辯顯有卸責之嫌，是被告犯罪嫌疑確屬重大，而被告
    無法覓保，又無固定住居所，非予羈押，顯難進行審判及執
    行，是本案被告確有羈押之原因與必要性。原審法院依刑事
    訴訟法第一百零一條第一項第一款予以羈押，核無不合。至
    於被告之土地是否遭人侵奪、是否須申辦不動產權狀及是否
    須聲請賠償金等節，既均非法院於裁定抗告人是否應予羈押
    時，應予審酌之事項，亦非刑事訴訟法第一百十四條不得駁
    回停止羈押聲請之事由。抗告意旨執此指摘原裁定所為羈押
    之裁定不當而提起抗告，為無理由，應予駁回。
五、據上論結，應依刑事訴訟法第四百十二條，裁定如主文。
中    華    民    國    99    年    2     月    22    日
                  刑事第七庭審判長法  官  宋明蒼
                                  法  官  趙功恆
                                  法  官  游紅桃
以上正本證明與原本無異。
不得再抗告。
                                  書記官  駱麗君
中    華    民    國    99    年    2     月    22    日


司法院資訊處製作；財團法人民間司法改革基金會備份。
